Inventaris van de kopieën der Doop-, Trouw- en Begraafboeken (DTB) van Voorschoten
Nationaal Archief, Den Haag
DTB kopie Zuid-Holland; Voorschoten
DTB Voorschoten
0 0
GEDTBZH151
??? meter; ??? inventarisnummers
Gescande fotokopieën van normale geschreven en gedrukte teksten. De Nederlandstalige stukken van vóór ca. 1700 zijn geschreven in het gotische cursiefschrift, met name in de oud-Hollandse klerkencursief.
Nationaal Archief, Den Haag
Nederduits gereformeerde gemeente te Voorschoten
Rooms-katholieke parochie te Voorschoten
Ambachtsbestuur ("gerecht", "burgemeesters", "Wet", "schepenen", "commissarissen", gequalificeerden) van Voorschoten
Burgerlijke Stand van de gemeente Voorschoten
De doopregisters bevatten naast de doopdatum de volledige namen van de ouders en de voornaam van het gedoopte kind. Daarnaast worden soms ook de doopgetuigen en / of peetouders genoemd. De trouwregisters bevatten naast de datum van (onder)trouw de namen van bruidegom en bruid. Daarnaast treft men dikwijls aanvullende gegevens aan, zoals plaats van herkomst, woonadres, de vermelding dat de persoon weduwnaar of weduwe is en eventueel de naam van de vorige partner. Wanneer de partners uit verschillende plaatsen afkomstig zijn of elders trouwen, vindt men ook gegevens omtrent afgegeven attestaties van de huwelijksafkondigingen. De begraafregisters bevatten op datum van aangifte de naam van de begraven persoon. In enkele gevallen wordt ook de datum van overlijden gegeven. Bij (minderjarige) kinderen wordt meestal de naam van de vader vermeld; bij vrouwen en weduwen soms de naam van de echtgenoot. Aanvullende gegevens over de begraafplaats en het luiden van de klok komen zelden voor.
Archiefvorming
Geschiedenis van het archiefbeheer
De verwerving van het archief
3.04
Aanwijzingen voor de gebruiker
Openbaarheidsbeperkingen
Volledig openbaar
De collectie is een duplicaat van een archief in eigen beheer.
Materiële beperkingen
Aanvraaginstructie
Van de documenten die in deze archiefinventaris zijn beschreven, kunnen de originelen niet geraadpleegd worden. Deze zijn overgedragen aan het gemeentebestuur van de gemeente vanwaar ze afkomstig zijn, ter opneming en bewaring in de gemeentelijke archiefbewaarplaats.
Verwant materiaal
Beschikbaarheid van kopieën
Beschrijving van de series en archiefbestanddelen
- VOORSCHOTEN (DTB)
  - GEREFORMEERD, a.
    - Doopboeken., 1621-1811.; 1-2
      - 1621-1636, 1639 juli 7-1770 december 9., 1
      - 1771-1811., 2
        Met alfabetische index.
    - Alfabetische index op naam der gedoopten., 1730-1770.; 3
    - Trouwboeken., 1621-1805.; 4-6
      - 1621-1699 maart 8., 4
      - 1699 april-1792 mei 13., 5
      - 1792 augustus 17-1805 mei 5., 6
    - Naamlijst van overledenen., 1669 mei-september.; 6A
    - Rekeningen van inkomsten betreffende grafrechten., 1699-1810.; 7.I-8.IV
      - 1699 mei-1743 april, 1746 mei-1782 april, 1796 mei-1797 april., 7.I-7.IV
        - 1699-1709., 7.I
        - 1710-1718., 7.II
        - 1718 mei-1728 mei., 7.III
        - 1728-1738., 7.IV
      - 1741 mei-1743 april, 1746 mei-1782 april, 1796 mei-1797 april, 1798 mei-1801 april, 1807 mei-1810 april., 8.I-8.IV
        Tevens vermelding van opbrengsten van zitplaatsverhuur en andere financieel administratieve aantekeningen.
        - 1741-1753., 8.I
        - 1753 mei-1767., 8.II
        - 1768-1778 april., 8.III
        - 1778-1810., 8.IV
    - Register van graven in de kerk, met vermelding van eigendomsovergangen., 1666-1750.; 9
    - (Hervormd)Lidmaten 1594 - 1783, 9A
    - Lidmaten 1783 - 1833, Lijst van Acten van Indemniteit 1731 - 1803; 9B
    - (Hervormd)Lidmaten 1834-1858, 9C
      Het origineel berust in het archief van de kerkeraad.
    - Lidmaten 1834-1848, 9D
      Het originele register berust in het archief van de kerkeraad van de Hervormde Gemeente van Voorschoten, inv.nr. 20, gedeponeerd bij de Burgerlijke Gemeente aldaar.
    - (Hervormd) Acten van Indemniteit (register)., 1744 - 1811; 9E
  - ROOMS KATHOLIEK, b.
    - Doop- en trouwboeken., 1692-1811.; 10-11
      - 1692-1774., 10
        a. dopen, 1692 november 13-1774 juli 30.
        Tevens opgenomen: een pastoorsregister, 1692-1774.
        b. trouwen, 1717 mei 3-1774 mei 8.
        Vooraf gaat een trouwinschrijving d.d. 22 october 1774. Met vermelding van gekatholiceerde personen, 1720 april 7 en december 30.
      - 1774-1811., 11
        a. dopen, 1774 augustus-1811.
        b. trouwen, 1774 augustus 7-1811 augustus 18.
    - Alfabetische index op naam der gedoopten, ontleend aan nr. 10., 1692-1744.; 12
  - GERECHT, c.
    - Trouwakten 1637., 1651, 1654, 1662, 1665-1668, 1672.; 13
    - Trouwboeken., 1635-1811.; 14-21
      Met vermelding van enkele attestaties van huwelijksproclamaties.
      - 1635 april 17-1646 april 24., 14
        Na de akte d.d. 1645 februari 21 staat een akte uit 1648. Voorin enkele trouwakten zonder datum.
      - 1645 mei 28-1665 april 26., 15
        De vroegste akten zijn ongetekend. Voorin aantekeningen betreffende gehuwden, zonder datum. Achterin: alfabetische index op voornaam.
      - 1665 mei 10-1686 mei 14., 16
        In het begin enkele kopie-akten.
      - 1686 juli 23-1720 mei 12., 17.I-17.II
        Vooraf gaan twee akten uit 1720, na 1692 mei 4 een akte uit 1720. Achterin: alfabetische index op naam van de bruidegom.
        - 1686-1703., 17.I
        - 1704-1720, met index., 17.II
      - 1721 april 20-1745 februari 28., 18.I-18.II
        Met alfabetische index (niet volledig) op naam van de bruidegom.
        - 1721-1731., 18.I
        - 1732-1745., 18.II
      - 1745 mei 2-1783 october 26., 19.I-19.II
        - 1745-1771., 19.I
        - 1772-1783., 19.II
      - 1784 februari 22-1794 november 2., 20
      - 1795 juni 7-1811 mei 5., 21
    - 1808 september 25-1811 augustus 18.Trouwinschrijvingen., 21A
      Inschrijvingen uit 1808-1811 zijn synoniem aan nr. 21.
    - Ingekomen attestaties van huwelijksproclamaties etc.., 1639-1811.; 22.I-26.IV
      - 1639-1643, 1663-1700., 22.I-22.II
        - 1639-1643; 1663-1684., 22.I
        - 1685-1700., 22.II
      - 1701-1725., 23.I-23.IV
        - 1701-1707., 23.I
        - 1708-1714., 23.II
        - 1715-1719., 23.III
        - 1720-1725., 23.IV
      - 1730-1752., 24.I-24.III
        - 1730-1737., 24.I
        - 1738-1744., 24.II
        - 1745-1752 mei., 24.III
      - 1752-1780., 25.I-25.IV
        - 1752-1761., 25.I
        - 1762-1767., 25.II
        - 1768-1774., 25.III
        - 1775-1780., 25.IV
      - 1781-1811., 26.I-26.IV
        Stukken ontbreken over de periode 1784-1786, 1805.
        - 1781-1789., 26.I
        - 1790-1798., 26.II
        - 1799-1806., 26.III
        - 1807-1811., 26.IV
  - GEQUALIFICEERDEN, d.
    - Overlijdensregister., 1806-1811.; 27
    - Begraafregister., 1806-1811.; 28